【裁判字號】    97,消債更,13
【裁判日期】    970725
【裁判案由】    更生事件
【裁判全文】
臺灣基隆地方法院民事裁定            97年度消債更字第13號
聲  請  人
(即債務人)  甲○○
上列聲請人聲請消費者債務清理（更生）事件，本院裁定如下：
    主  文
聲請駁回。
程序費用由聲請人負擔。
    理  由
一、按「債務人無擔保或無優先權之債務總額未逾新臺幣一千二
    百萬元者，於法院裁定開始清算程序或宣告破產前，得向法
    院聲請更生。」消費者債務清理條例第42條第１項固定有明
    文。惟「聲請更生或清算不合程式或不備其他要件者，法院
    應以裁定駁回之。但其情形可以補正者，法院應定期間先命
    補正。」同法第８條亦定有明文。又「更生之聲請有下列情
    形之一者，應駁回之：一、債務人曾依本條例或破產法之規
    定而受刑之宣告。二、債務人曾經法院認可和解、更生或調
    協，因可歸責於己之事由，致未履行其條件。三、債務人經
    法院通知，無正當理由而不到場，或到場而不為真實之陳述
    ，或拒絕提出關係文件或為財產變動狀況之報告。」同法第
    46條復有明文規定。
二、本件聲請意旨略以：聲請人有不能清償債務之情事，前已提
    出債權人清冊，以書面向最大債權金融機構臺灣新光商業銀
    行請求共同協商債務清償方案，雖經協商成立，惟因協議條
    件過於苛刻，且因其嗣後生病，無法正常工作，收入減驟，
    以致履行顯有重大困難，因不可歸責於渠之事由而違反協議
    ，又渠無擔保或無優先權之債務總額未逾新臺幣1200萬元，
    復未經法院裁定開始清算程序或宣告破產，爰向本院聲請更
    生等語。並提出財產及收入狀況說明書、債權人清冊、債務
    人清冊、診斷證明書影本、清償證明影本、本院執行命令影
    本及自國稅局取得之財產資料各１件為證。
三、查聲請人主張之上開事實，業據其提出財產及收入狀況說明
    書、債權人清冊、債務人清冊、診斷證明書影本、清償證明
    影本、本院執行命令影本及自國稅局取得之財產資料各１件
    為證，經核屬實，其主張固堪信為真實，惟聲請人自陳渠負
    債主因乃因於多年前借貸給朋友30多萬元，詎料該名友人嗣
    後竟躲避債務，不出面還款等語，亦即向聲請人告貸之友人
    乃其債務人，理應列於「債務人清冊」中，詎聲請人於聲請
    時卻未列入渠「債務人清冊」中，嗣經本院通知其應將該名
    債務人之姓名、住所及身分證統一編號列於「債務人清冊」
    中，提出本院，詎聲請人補提之「債務人清冊」仍全部空白
    ，拒不陳報，顯有上開消費者債務清理條例第46條第３款所
    定之情事；又聲請人經本院通知，亦未補提協商成立之證明
    文件或協商不成立證明書，亦與法不合，是其聲請亦有消費
    者債務清理條例第８條所定應裁定駁回其更生聲請之事由存
    在，故本件聲請人聲請更生，與法不合，應不准許。又本件
    聲請人聲請更生，既不予准許，已如上述，則其聲請裁定為
    保全處分，亦應不准許，併予敘明。
四、又本件雖經本院裁定駁回，惟聲請人如確有合於消費者債務
    清理條例規定得聲請更生之情形，自得依法檢齊各項文件再
    聲請更生，併予敘明。
五、依消費者債務清理條例第８條、第46第３款，裁定如主文。
中    華    民    國    97    年    7     月    25    日
                  民事庭法      官  林金發
一、以上正本係照原本作成。
二、如不服本裁定，應於本裁定送達後20內向本院提出抗告狀，
    並繳納抗告裁判費新臺幣1,000.元，抗告於本院合議庭。
中    華    民    國    97    年    7     月    25    日
                        法院書記官  陳錦進


司法院資訊處製作；財團法人民間司法改革基金會備份。
